# 融资租赁取得固定资产的入账价值

提问人：原来你就在这里 时间：2016-07-11 09:22:41
请问各位老师： 融资租赁取得固定资产，固定资产的入账价值是租赁资产公允价值与最低租赁付款额现值两者中较低者（不考虑初始直接费用）。 如果最低租赁付款额现值较低，就以此入账，还可以理解。如果是租赁资产公允价值较低，以此入账，我就不能理解了。假定最低租赁付款额的现值是 100 万，租赁资产公允价值 80 万，购买方实际付了 100 万，难道购入固定资产的初始成本不是 100 万，要记 80 万？ 这和常识相违背啊。

回答人：chenyiwei
排除交易不公允的情形，这种情况表明承租人的对外融资利率要高于租赁合同约定的名义利率，所以应当重新计算IRR，即使得租赁期间各期付款金额折现到租赁期开始日的折现值等于固定资产入账价值的折现率，并以该IRR为实际利率重新编制摊销表，相当于增加了租赁期间的利息支出。该差额在交易公允的情况下不应在租赁期开始日立即确认为损益。